【裁判字號】    90,易,543
【裁判日期】    900810
【裁判案由】    竊盜等
【裁判全文】
臺灣屏東地方法院刑事判決                            九十年度易字第五四三號
    公  訴  人  臺灣屏東地方法院檢察署檢察官
    被      告  乙○○
    被      告  甲○○
右列被告因竊盜等案件，經檢察官提起公訴（八十九年度偵字第五六二六號、第六九
九七號），本院判決如左：
    主  文
乙○○竊盜，累犯，處拘役伍拾玖日，如易科罰金，以參佰元折算壹日。扣案之手壓
式空氣抽油器及塑膠油桶各壹個均沒收。
甲○○部分免訴。
    事  實
一、乙○○曾於民國八十六年間因違反麻醉藥品管理條例案件，經臺灣嘉義地方法院
    判處有期徒刑五月，如易科罰金，以三百元折算一日，嗣經定其應執行刑十月確
    定，甫於八十七年五月二十六日執行完畢，猶未知悔改，復基於意圖為自己不法
    之所有，於八十九年十月三日凌晨零時三十分許，騎乘機車至屏東縣鹽埔鄉○○
    村○○路八一之六號前，因機車油料用盡，又見丁○○所有未掛牌照之自小貨車
    停於該處，油箱蓋未鎖，乃持其所有之手壓式空氣抽油器及塑膠油桶（五公升裝
    ）各一個，以手壓式空氣抽油器伸入該自小貨車油箱內導出汽油至塑膠油桶內方
    式，竊取該自小貨車內之九五無鉛汽油，迨裝盛至油桶一半時，為丁○○發現制
    止，乙○○見狀慌忙騎車逃逸，裝置汽油之油桶因而翻落油品逸失，嗣經警攔停
    查獲，並扣得手壓式空氣抽油器及塑膠油桶各一個。
二、案經屏東縣警察局移送臺灣屏東地方法院檢察官偵查起訴。
    理  由
甲、有罪部分
一、右揭事實，業據被告乙○○於警、偵及本院審理時坦承不諱，核與被害人丁○○
    指訴遭竊之情節相符，並有手壓式空氣抽油器及塑膠油桶各一個扣案可佐，罪證
    明確，被告犯行堪以認定。
二、核被告所為，係犯刑法第三百二十條第一項之普通竊盜罪。被告曾於八十六年間
    因違反麻醉藥品管理條例案件，經臺灣嘉義地方法院判處有期徒刑五月，如易科
    罰金，以三百元折算一日，嗣經定其應執行刑十月確定，甫於八十七年五月二十
    六日執行完畢，有台灣屏東地方法院檢察署刑案資料查註紀錄表在卷可按，其於
    五年之內再犯有期徒刑以上刑之本罪，為累犯，應依法加重其刑。另查被告行為
    後，刑法第四十一條於九十年一月十日修正公布，並自同年月十二日生效，舊刑
    法第四十一條規定「犯最重本刑為三年以下有期徒刑以下之刑之罪，而受六月以
    下有期徒刑或拘役之宣告，因身體、教育、職業或家庭之關係，執行顯有困難者
    ，得以一元以上三元以下折算一日，易科罰金。」，新刑法將上揭規定移列於同
    條第一項且修正為「犯最重本刑為五年以下有期徒刑以下之刑之罪，而受六月以
    下有期徒刑或拘役之宣告，因身體、教育、職業或家庭之關係，執行顯有困難者
    ，得以一元以上三元以下折算一日，易科罰金」。本件被告所犯最重本刑為五年
    以下有期徒刑之竊盜罪，自以依新法得為易科罰金之規定，對被告較為有利，應
    依刑法第二條第一項前段規定，適用修正後刑法第四十一條之規定為易科罰金之
    諭知。審酌被告犯罪之動機、目的、手段、造成之損害甚輕及犯後坦認犯行，態
    度尚佳等一切情狀，爰量處如主文所示之刑，並諭知易科罰金之折算標準，以示
    懲儆。扣案之手壓式空氣抽油器及塑膠油桶各一個，係被告所有，供犯罪所用之
    物之事實，業據被告於偵查中坦承在卷，應依刑法第三十八條第一項第二款規定
    沒收。
乙、免訴部分
一、按案件曾經判決確定者，應為免訴之判決，此項原則關於實質上一罪或裁判上一
    罪，均有其適用。連續犯係裁判上一罪，其一部分犯罪事實曾經判決確定者，其
    效力當然及於全部，故檢察官復將其他部分重行起訴，亦應諭知免訴之判決，刑
    事訟訴法第三百零二條第一款定有明文及最高法院著有四十九年台非字第二Ｏ號
    判例可資參照。
二、公訴意旨略以：被告甲○○於民國八十八年十月中旬某日，在屏東縣內埔鄉○○
    村○○路五六號丙○○住處，向被害人丙○○借得車號ＰＲＸ--三六七號重機車
    後，竟意圖為自己不法之所有，未經被害人丙○○同意，即變易以持有為所有之
    意思，予以侵占入已。因見該車老舊且常故障，適八十八年十一月三日上午七時
    許，發現同鄉○○村○○路三九一號前，吳徐千惠所有之車號ＰＨＧ--五四八號
    重機車，與前車同款式，乃伺機以徒手竊取得手，即將前車車牌拔下，懸掛於後
    車車體上，因認被告甲○○觸犯刑法第三百二十條第一項之普通竊盜及第三百三
    十五條第一項之普通侵占罪嫌，且上開二罪有方法與結果之牽連關係。
三、查被告甲○○前於八十八年十月十七日晚上某時及同年十月二十七日晚上某時先
    後二次屏東縣內埔鄉○○村○○路○段三○五號及同縣麟洛鄉○○路三二四號處
    竊取郵局存摺、印章及汽車等物品，經檢察官提起公訴，由台灣高等法院高雄分
    院於九十年一月二十九日以八十九年度上訴字第一五五九號判處有期徒刑拾月確
    定，此有該判決書在卷可參。本件被告甲○○於八十八年十一月三日上午七時許
    在屏東縣龍泉鄉○○路三九一號所為之上開竊盜行為與上開判決確定之竊盜行為
    ，時間緊接，罪名相同，顯係基於概括犯意而為之，自屬連續犯。而公訴意旨復
    認被告甲○○所犯普通侵占罪與竊盜罪間有牽連犯之裁判上一罪關係，則被告甲○○本件所涉罪行，與前開判決確定之竊盜犯行間洵為裁判上一罪關係，依審判
    不可分原則，該案判決之效力，應及於全部犯罪事實，揆諸前揭說明，爰不經言
    詞辯論，逕為諭知免訴之判決。
據上論斷，應依刑事訴訟法第二百九十九條第一項前段、第三百零二條第一款、第三
百零七條，刑法第三百二十第一項、第四十七條、第二條第一項前段、第四十一項第
一項、第三十八條第一項第二款，罰金罰鍰提高標準條一條前段、第二條，判決如主
文。
本案經檢察官林吉泉到庭執行職務。
中      華      民      國      九十      年      八    月      十      日
                                      臺灣屏東地方法院刑事第二庭
                                          法  官  林昌義
右正本證明與原本無異。
對於本判決如有不服應於收受送達後十日內向本院提出上訴書狀上訴於台灣高等法院
高雄分院並按他造當事人之人數附具繕本。
                                          書記官  薛慧茹
中      華      民國      九十      年     八    月      十      日
附錄法條
刑法第三百二十條第一項
意圖為自己或第三人不法之所有，而竊取他人之動產者，為竊盜罪，處五年以下有期
徒刑、拘役或五百元以下罰金。


司法院資訊處製作；財團法人民間司法改革基金會備份。
